---
title: "Tarea Diplomado"
author: "Alain Muñoz"
date: "`r format(Sys.time(), '%d %B %Y')`"
output: html_document
---

```{r setup, include=FALSE}
knitr::opts_chunk$set(echo = TRUE)

library(gapminder)
library(ggplot2)
library(psych)
library(readxl)
library(readr)
library(ggplot2)
library(dplyr)
library(gganimate)
library(gifski)
library(tidyverse)
library(ineq)
library(gganimate)
library(gameofthrones)
library(png)
library(grid)






```

## INTRODUCCIÓN

Trabajaremos en base a un ciclo productivo Salmo salar de 54 semanas, con iguales condiciones para las 10 jaulas. Tomaremos datos de peso promedio final, conversión, mortalidad y velocidad de crecimiento en gramos por semana.

```{r ,echo=FALSE}

img <- readPNG("/cloud/project/foto.png")
 grid.raster(img)
```




```{r distribución observaciones}
datos <- read_excel("/cloud/project/jaula.xlsx") 

head(datos)


```

## GRÁFICAS EXPLORATORIAS



```{r histogramas, echo=TRUE}

#histograma con mas datos de ejes y mas cadenas de comandos#
#histograma para pprom#
hist(x = datos$pprom, main = "Histograma de Pesos promedio", 
     xlab = "Gramos", ylab = "Frecuencia",
     col = "brown")
```


## Primera apreciación

La distribución de pesos promedios tiene una alta aglomeración en el rango < a 200 [gr], lo cual nos da un indicio de que el grupo conformado por peces provenientes de piscicultura RAS SEALAND, posee un peso menor al de los peces FA SISA.

```{r histogramas2, echo=TRUE}

#histograma para znum#
hist(x = datos$znum, main = "Histograma de numero de mortalidad", 
     xlab = "N mortalidad", ylab = "Frecuencia",
     col = "grey")

```

## Apreciaciones

La distribucion de frecuencias de mortalidad, tambien nos indica que los peces muertos con mayor frecuencia, pertenecen al grupo < a 2000 [gr]

## Pruebas de homocedasticidad

Realizaremos pruebas de homocedasticidad e independencia de los datos a trabajar.

```{r pruebas homocedasticidad, echo=TRUE}
par(mfrow=c(2, 3)) 
plot(density(datos$pprom))
plot(density(datos$znum))
plot(density(datos$fcr))

plot(ecdf(datos$pprom))
plot(ecdf(datos$znum))
plot(ecdf(datos$fcr))

##inndependencia y variacion entre los datos

ggplot(datos, aes(x=grupo, y=pprom, fill = grupo)) +
  geom_boxplot()


ggplot(datos, aes(x=grupo, y=pprom, fill = grupo)) +
  labs(y = "Peso promedio (g")+
  geom_boxplot() + 
  geom_jitter()

#interaccion entre los datos##
interaction.plot(datos$grupo, datos$pprom, datos$fcr)



corPlot(datos[,4:6], cex = 1.9, main = "Matriz de correlación")

```

## Supuestos previos
Las pruebas de interacción y correlación, no son determinantes como para decidir la diferencia entre los grupos de peces de pisciculturas de recirculación (RAS) y flujo abierto (FA). Por lo tanto, previo a un análisis de hipótesis, realizaremos una exploración visual del comportamiento del centro en cuestión.

```{r evolucion en mov, echo=TRUE}
grafico <- datos %>%
  ggplot() + 
  geom_point(aes(x = pprom, y = fcr, col = grupo, size = znum), alpha = 0.8) + theme_classic() + 
  theme(legend.position = "bottom") + guides(size = "none") + 
  labs(x = "Peso Promedio [gr]" ,y = "FCR",  col = "") 

grafico +
  transition_time(sem)
```
## Otra visión, nos la puede entregar la velocidad de crecimiento por semana, es decir, expresar una tasa de cambio para cada grupo en [gr/sem]. Ésto queda evidenciado al observar ambos grupos durante las 54 semanas de cultivo.

```{r velocidad sisa}
velocidades <- read_excel("/cloud/project/velocidades.xlsx")

head(velocidades)

#velocidad crecimiento SISA

velocidades %>%
  filter(grupo == "SISA") %>%
  ggplot(aes(sem, grporsem)) + geom_point() + geom_line() + 
  geom_text(aes(x = min(sem), y = min(grporsem), label = as.factor(sem)) , hjust=-2, vjust = -0.2, alpha = 0.5,  col = "gray", size = 20) +
  theme_minimal() +
  transition_reveal(sem) + 
  ggtitle("Velocidad crecimiento",
          subtitle = "SISA")+
  
  view_follow()
```

```{r velocidad sealand}
#Velocidad crecimiento SEALAND
velocidades %>%
  filter(grupo == "SEALAND") %>%
  ggplot(aes(sem, grporsem)) + geom_point() + geom_line() + 
  geom_text(aes(x = min(sem), y = min(grporsem), label = as.factor(sem)) , hjust=-2, vjust = -0.2, alpha = 0.5,  col = "gray", size = 20) +
  theme_minimal() +
  transition_reveal(sem) + 
  ggtitle("Velocidad crecimiento",
          subtitle = "SEALAND")+
  
  view_follow()
```

## Ahora bien, si queremos visualizar el desempeño por jaula, en una misma gráfica.

```{r crecimientos}



all <- read_excel("/cloud/project/jaulas.xlsx")
all%>%
  ggplot(aes(x = semana, y = pprom, color = jaula))+
  geom_line( )+
  geom_point()+
  xlab("Semana")+
  ylab("Peso [gr]")+
  labs(color = "Jaula")+
  ggtitle("Evoluci?n peso por jaula")+
  theme_minimal()

#creamos el objeto de ggplot

g1 = all%>%
  ggplot(aes(x = semana, y = pprom, color = jaula))+
  geom_line(size = 1)+
  geom_point(aes(group = seq_along(semana)), size = 2)+
  
  #estos son los segmentos que unirás las lineas con los datos
  geom_segment(aes(xend = 54, yend = pprom, group = jaula),
               linetype = 2, colour = 'grey') +
  
  #Los datos:
  geom_text(aes(x = 54, label = jaula), hjust = 0)+
  guides(color = FALSE)+
  scale_color_got_d(option = "Daenerys")+
  scale_x_continuous(breaks = seq(1, 54, by = 2),
                     limits = c(1, 54))+
  xlab("")+
  ylab("")+
  ggtitle("Crecimiento Forsyth 2021",
          subtitle = "Crecimiento semanal por jaula, 1 - 54")+
  labs(caption="Alain Munoz ")+
  theme_minimal()+
  
  
  #aumentando la fuentte para que sea mas amigable en el gif:
  
  theme(plot.title = element_text(size = 15),
        plot.subtitle = element_text(size = 12),
        axis.text.x = element_text(size = 10),
        plot.caption = element_text(size = 10, color = "grey40"))+

#animacion

transition_reveal(semana)+
  coord_cartesian(clip = 'off') +
  enter_fade() +
  exit_shrink()

#moviendo el objeto:

animate(g1)
knitr::opts_chunk$set(warning = FALSE, message = FALSE)
```
## Prueba de Hipotesis.
en una primera parte, la gráfica de cajas nos indica que las medias poblacionales μ1 y  μ2 de ambos grupos no son iguales ya que no se tralapan.
En este problema interesa estudiar el siguiente conjunto de hipótesis.

H0:μ1−μ2=0
H1:μ1−μ2≠0

```{r prueba de hipótesis}
ggplot(datos, aes(x=grupo, y=pprom, fill = grupo)) +
  labs(y = "Peso promedio (g")+
  geom_boxplot() + 
  geom_jitter()
#los boxplot no se traslapan, nos da un indicio de que las medias poblacionales son distintas

grupos <- read_excel("/cloud/project/grupos.xlsx")
as.data.frame(grupos)


t.test(x=grupos$ppromss, y=grupos$ppromsl, alternative="two.sided", mu=0, 
       paired=FALSE, var.equal=FALSE, conf.level=0.95)


```
## De la prueba se obtiene un valor-P pequeño, por lo tanto, podemos concluir que si hay diferencias significativas entre la evolución semanal, en peso promedio, entre los grupos SISA y SEALAND.

