---
title: "Tarea"
author: "Alain Muñoz"
date: "`r format(Sys.time(), '%d %B %Y')`"
output: html_document
---

```{r setup, include=FALSE}
knitr::opts_chunk$set(echo = TRUE)

library(gapminder)
library(ggplot2)
library(psych)
library(readxl)
library(readr)
library(ggplot2)
library(dplyr)






```

## R Markdown

Trabajaremos en base a un ciclo productivo Salmo salar de 54 semanas, con iguales condiciones para las 10 jaulas. Tomaremos datos de peso promedio final, conversión, mortalidad y velocidad de crecimiento en gramos por semana.

```{r distribución observaciones}
datos <- read_excel("/cloud/project/jaula.xlsx") 
as.data.frame(datos)
summary(datos)


```

## Including Plots

You can also embed plots, for example:

```{r histogramas, echo=TRUE}

#histograma con mas datos de ejes y mas cadenas de comandos#
#histograma para pprom#
hist(x = datos$pprom, main = "Histograma de Pesos promedio", 
     xlab = "Gramos", ylab = "Frecuencia",
     col = "brown")

#histograma para znum#
hist(x = datos$znum, main = "Histograma de numero de mortalidad", 
     xlab = "N mortalidad", ylab = "Frecuencia",
     col = "grey")

```

Note that the `echo = FALSE` parameter was added to the code chunk to prevent printing of the R code that generated the plot.
